<?xml version='1.0' encoding='utf-8'?>
<verb default="trasfhoirmigh" disambig="">
  <verbalNoun default="trasfhoirmiú" />
  <verbalAdjective default="trasfhoirmithe" />
  <tenseForm default="trasfhoirmigh" tense="Past" dependency="Indep" person="Base" />
  <tenseForm default="trasfhoirmíomar" tense="Past" dependency="Indep" person="Pl1" />
  <tenseForm default="trasfhoirmíodar" tense="Past" dependency="Indep" person="Pl3" />
  <tenseForm default="trasfhoirmíodh" tense="Past" dependency="Indep" person="Auto" />
  <tenseForm default="trasfhoirmigh" tense="Past" dependency="Dep" person="Base" />
  <tenseForm default="trasfhoirmíomar" tense="Past" dependency="Dep" person="Pl1" />
  <tenseForm default="trasfhoirmíodar" tense="Past" dependency="Dep" person="Pl3" />
  <tenseForm default="trasfhoirmíodh" tense="Past" dependency="Dep" person="Auto" />
  <tenseForm default="trasfhoirmíodh" tense="PastCont" dependency="Indep" person="Base" />
  <tenseForm default="trasfhoirmínn" tense="PastCont" dependency="Indep" person="Sg1" />
  <tenseForm default="trasfhoirmíteá" tense="PastCont" dependency="Indep" person="Sg2" />
  <tenseForm default="trasfhoirmímis" tense="PastCont" dependency="Indep" person="Pl1" />
  <tenseForm default="trasfhoirmídís" tense="PastCont" dependency="Indep" person="Pl3" />
  <tenseForm default="trasfhoirmítí" tense="PastCont" dependency="Indep" person="Auto" />
  <tenseForm default="trasfhoirmíodh" tense="PastCont" dependency="Dep" person="Base" />
  <tenseForm default="trasfhoirmínn" tense="PastCont" dependency="Dep" person="Sg1" />
  <tenseForm default="trasfhoirmíteá" tense="PastCont" dependency="Dep" person="Sg2" />
  <tenseForm default="trasfhoirmímis" tense="PastCont" dependency="Dep" person="Pl1" />
  <tenseForm default="trasfhoirmídís" tense="PastCont" dependency="Dep" person="Pl3" />
  <tenseForm default="trasfhoirmítí" tense="PastCont" dependency="Dep" person="Auto" />
  <tenseForm default="trasfhoirmíonn" tense="PresCont" dependency="Indep" person="Base" />
  <tenseForm default="trasfhoirmím" tense="PresCont" dependency="Indep" person="Sg1" />
  <tenseForm default="trasfhoirmímid" tense="PresCont" dependency="Indep" person="Pl1" />
  <tenseForm default="trasfhoirmítear" tense="PresCont" dependency="Indep" person="Auto" />
  <tenseForm default="trasfhoirmíonn" tense="PresCont" dependency="Dep" person="Base" />
  <tenseForm default="trasfhoirmím" tense="PresCont" dependency="Dep" person="Sg1" />
  <tenseForm default="trasfhoirmímid" tense="PresCont" dependency="Dep" person="Pl1" />
  <tenseForm default="trasfhoirmítear" tense="PresCont" dependency="Dep" person="Auto" />
  <tenseForm default="trasfhoirmeoidh" tense="Fut" dependency="Indep" person="Base" />
  <tenseForm default="trasfhoirmeoimid" tense="Fut" dependency="Indep" person="Pl1" />
  <tenseForm default="trasfhoirmeofar" tense="Fut" dependency="Indep" person="Auto" />
  <tenseForm default="trasfhoirmeoidh" tense="Fut" dependency="Dep" person="Base" />
  <tenseForm default="trasfhoirmeoimid" tense="Fut" dependency="Dep" person="Pl1" />
  <tenseForm default="trasfhoirmeofar" tense="Fut" dependency="Dep" person="Auto" />
  <tenseForm default="trasfhoirmeodh" tense="Cond" dependency="Indep" person="Base" />
  <tenseForm default="trasfhoirmeoinn" tense="Cond" dependency="Indep" person="Sg1" />
  <tenseForm default="trasfhoirmeofá" tense="Cond" dependency="Indep" person="Sg2" />
  <tenseForm default="trasfhoirmeoimis" tense="Cond" dependency="Indep" person="Pl1" />
  <tenseForm default="trasfhoirmeoidís" tense="Cond" dependency="Indep" person="Pl3" />
  <tenseForm default="trasfhoirmeofaí" tense="Cond" dependency="Indep" person="Auto" />
  <tenseForm default="trasfhoirmeodh" tense="Cond" dependency="Dep" person="Base" />
  <tenseForm default="trasfhoirmeoinn" tense="Cond" dependency="Dep" person="Sg1" />
  <tenseForm default="trasfhoirmeofá" tense="Cond" dependency="Dep" person="Sg2" />
  <tenseForm default="trasfhoirmeoimis" tense="Cond" dependency="Dep" person="Pl1" />
  <tenseForm default="trasfhoirmeoidís" tense="Cond" dependency="Dep" person="Pl3" />
  <tenseForm default="trasfhoirmeofaí" tense="Cond" dependency="Dep" person="Auto" />
  <moodForm default="trasfhoirmíodh" mood="Imper" person="Base" />
  <moodForm default="trasfhoirmím" mood="Imper" person="Sg1" />
  <moodForm default="trasfhoirmigh" mood="Imper" person="Sg2" />
  <moodForm default="trasfhoirmímis" mood="Imper" person="Pl1" />
  <moodForm default="trasfhoirmígí" mood="Imper" person="Pl2" />
  <moodForm default="trasfhoirmídís" mood="Imper" person="Pl3" />
  <moodForm default="trasfhoirmítear" mood="Imper" person="Auto" />
  <moodForm default="trasfhoirmí" mood="Subj" person="Base" />
  <moodForm default="trasfhoirmímid" mood="Subj" person="Pl1" />
  <moodForm default="trasfhoirmítear" mood="Subj" person="Auto" />
</verb>
